臺灣士林地方法院民事判決　　　　　　　99年度勞訴字第53號
原　　　告　趙國宗
訴訟代理人　蔡銘書律師
複　代理人　林宛怡律師
被　　　告　俊民工程有限公司
法定代理人　林素滿
訴訟代理人　張究安律師
　　　　　　劉思顯律師
上列當事人間給付資遣費等事件，由臺灣臺北地方法院民事庭移
送前來，本院於民國100 年2 月18日言詞辯論終結，判決如下：
    主  文
被告應給付原告新臺幣伍拾玖萬玖仟肆佰元，及自民國九十九年
九月十六日起至清償日止，按年息百分之五計算之利息。
原告其餘之訴駁回。
訴訟費用之負擔如附表所示。
本判決第一項於原告以新臺幣貳拾萬元為被告供擔保後，得假執
行。但被告如以新臺幣伍拾玖萬玖仟肆佰元為原告預供擔保，得
免為假執行。
原告其餘假執行之聲請駁回。
    事實及理由
一、按「訴狀送達後，原告不得將原訴變更或追加他訴，但有下
    列情形之一者，不在此限：三、擴張或減縮應受判決事項之
    聲明者。」民事訴訟法第255 條第1 項第3 款定有明文。查
    本件原告起訴之聲明第1 項係請求「被告應給付原告新臺幣
    （下同）61萬400 元，及自起訴狀繕本送達之翌日起至清償
    日止，按年息百分之五計算之利息」，嗣原告於民國100 年
    2 月18日當庭將請求之金額變更為60萬5400元（即原主張之
    金額扣除原告於98年4 月8 日向業主收取之4,000 元，以及
    該次工作遲到之罰款1,000 元，本院卷第205 頁背面），核
    其變更顯係減縮應受判決事項之聲明，揆諸前開法條規定，
    自應予准許。
二、原告起訴主張：伊自民國85年12月19日起任職於被告公司擔
    任挖土機操作員，詎被告竟以伊於99年4 月8 日、9 日之行
    為有勞動基準法（下稱勞基法）第12條第1 項第4 款「違反
    勞動契約或工作規則情節重大」為由，於99年4 月28日寄發
    存證信函終止與伊之勞動契約（下稱系爭勞動契約），因被
    告上開終止之行為並不合法，伊嗣以被告上開終止系爭勞動
    契約之行為，違反勞動契約或勞工法令，致損害伊之權益為
    由，於99年5 月7 日寄發存證信函予被告，依勞基法第14條
    第1 項第6 款之規定，向被告表示終止系爭勞動契約，被告
    於99年5 月7 日收受該存證信函，依勞基法第16條第4 項準
    用同法第17條、勞工退休金條例第12條第1 項之規定及民法
    第487 條之規定，被告應給付伊資遣費55萬400 元及99年4
    月至5 月6 日止之工資6 萬元，扣除原告於98年4 月8 日向
    業主收取之4,000 元，以及因該次工作遲到之罰款1,000 元
    後，請求被告如數給付等語。並聲明：(一)被告應給付原告60
    萬5400元，及自起訴狀繕本送達之翌日起至清償日止，按年
    息百分之五計算之利息。(二)願供擔保，請准宣告假執行。
三、被告則以：原告在伊公司擔任挖土機司機，平時駕駛魯莽，
    97年4 月至99年3 月間有4 次毀損挖土機前下檔玻璃及駕駛
    座玻璃之情形，還時常將伊所有之物品佔為己有。98年5 月
    間原告在成功交流道施作，對於挖土機油管破裂造成大量漏
    油，視若無睹。98年6 月汐止南陽街施工時，毀損業主王萬
    富工地大門，事後未承認，嚴重影響伊之商譽。又於98年8
    月政治大學施工工地遺失小型挖斗，伊雖容忍而一再給予原
    告檢討改進機會，然伊於99年4 月8 日指派原告前往敦煌路
    施工，先遭業主以原告過去表現不佳為由，拒絕原告施作，
    嗣伊改派原告至臺北市○○○路○ 段維修工廠維修挖土機，
    原告雖有至現場卻拒絕維修且失去聯絡，以致伊須改派其他
    人員前往。嗣伊再指派原告於當日下午1 時至內湖行善路工
    地，進行車輛救援作業，原告卻遲至當日下午2 時45分才出
    現，未交代遲到及拒接聯絡電話之理由。另原告於99年4 月
    9 日至淡金路工地施工，因發現挖土機油管破裂而於下午2
    時30分許告知伊，伊要求原告就近購買油管，卻遭原告拒絕
    及拒接電話。原告於99年4 月8 日及9 日之行為，不接受伊
    之指揮，嚴重影響伊之商譽及人員之調度，已非不能勝任工
    作，而是不願履行系爭勞動契約，違反工作規則情節重大，
    伊已依勞基法第12條第1 項第4 款規定，於99年4 月28日以
    存信證信函終止系爭勞動契約，原告於99年4 月30日收受該
    存證信函，系爭勞動契約應於99年4 月30日生終止之效力，
    故原告請求伊給付資遣費及工資，均無理由。如伊應給付原
    告工資，因原告曾於98年8 月政治大學施工工地，未盡保管
    責任以致遺失小型挖斗，應賠償伊6,000 元，另主張抵銷等
    語，資為抗辯。並聲明：(一)駁回原告之訴。(二)如受不利之判
    決，願供擔保請准宣告免為假執行。
四、兩造不爭執之事實：
  (一)原告自85年12月19日起任職於被告公司擔任挖土機操作員，
    每月薪資為5 萬元。
  (二)被告以原告於99年4 月8 日及9 日之行為，有勞基法第12條
    第1 項第4 款「違反勞動契約或工作規則情節重大」為由，
    於99年4 月28日寄發存證信函予原告，表示終止系爭勞動契
    約，有南港郵局第62號存證信函影本1 紙可憑（本院卷第65
    至67頁背面），原告於99年4 月30日收受該存證信函（本院
    卷第68頁）。
  (二)原告嗣以被告上開終止系爭勞動契約之行為，違反勞動契約
    或勞工法令，致損害原告之權益為由，於99年5 月7 日寄發
    存證信函予被告，依勞動基準法第14條第1 項第6 款之規定
    ，向被告表示終止系爭勞動契約，被告已於99年5 月7 日收
    受該存證信函（本院卷第68至72頁）。
  (三)如原告於99年5 月7 日終止系爭勞動契約為有理由，則原告
    得請求之資遣費為55萬400 元，以及99年4 月至5 月6 日止
    之工資為6 萬元（本院卷第80頁）。原告同意被告主張上開
    金額應扣除99年4 月8 日內湖行善路向業主收取之4,000 元
    及該次工作遲到扣款1,000元（本院卷第205 頁背面）。
  (四)98年8 月政治大學施工工地遺失之小型挖斗，如原告對於被
    告應負損害賠償責任，兩造同意原告應負擔之損害賠償金額
    為6,000元。
  (五)兩造並未訂立書面之勞動契約或工作規則（本院卷第99頁）
    。
五、兩造之爭點（本院卷第41、206頁）：
  (一)原告以被告於99年4 月28日以存證信函終止系爭勞動契約之
    行為，違反勞動契約或勞工法令，致損害原告之權益為由，
    於99年5 月7 日終止系爭勞動契約，是否有理由？
  (二)被告主張未給付之工資應扣除98年8 月小型挖斗之損害賠償
    金額6000元，是否有理由？
六、得心證之理由：
  (一)按勞基法第12條第1 項第4 款規定，勞工有違反勞動契約或
    工作規則，情節重大者，雇主得不經預告終止契約。所謂「
    情節重大」，屬不確定之法律概念，不得僅就雇主所訂工作
    規則之名目條列是否列為重大事項作為決定之標準，須勞工
    違反工作規則之具體事項，客觀上已難期待雇主採用解僱以
    外之懲處手段而繼續其僱傭關係，且雇主所為之解僱與勞工
    之違規行為在程度上須屬相當，方屬上開勞基法規定之「情
    節重大」，舉凡勞工違規行為之態樣、初次或累次、故意或
    過失、對雇主及所營事業所生之危險或損失、勞雇間關係之
    緊密程度、勞工到職時間之久暫等，均為判斷勞工之行為是
    否達到應予解僱之程度之衡量標準（最高法院97年度台上字
    第2624號判決意旨參照）。查本件被告係以原告於99年4 月
    8 日及9 日之行為，有違反勞動契約或工作規則，情節重大
    為由，依勞基法第12條第1 項第4 款規定，於99年4 月28日
    以存信證信函終止系爭勞動契約，則本院自應審酌原告之上
    開行為，是否屬於違反工作規則之具體事項，客觀上是否難
    期待被告採用解僱以外之懲處手段而繼續其僱傭關係，且被
    告所為之解僱與原告之違規行為在程度是否相當。至於被告
    所指原告於99年4 月8 日及9 日以前之違規行為，僅能作為
    原告以往工作之表現，尚非上開終止系爭勞動契約之事由，
    合先敘明。次查，兩造均不爭執未訂立書面之勞動契約或工
    作規則，然依被告所提員工歷年懲處記錄（本院卷第81頁）
    觀之，被告對於員工違規行為之懲處方式，係區分口頭警告
    、罰款、賠償及開除等方式（本院卷第79頁背面），足認被
    告針對員工違規行為之程度，採行不同之懲處方式。而本件
    被告將原告開除，雖以原告於99年4 月8 日及9 日之行為，
    已達違反勞動契約或工作規則，情節重大之程度，然已為原
    告所否認，則被告自應就原告之上開行為符合「違反勞動契
    約或工作規則，情節重大」等情，負舉證責任。
  (二)被告辯稱原告於99年4 月8 日及9 日以前之違規行為：
  1.關於被告所指原告擔任挖土機司機，平時駕駛魯莽，97年4
    月至99年3 月間有4 次毀損挖土機前下檔玻璃及駕駛座玻璃
    之情形，還時常將被告所有之物品佔為己有等情，雖原告不
    否認於操作挖土機過程中，曾有多次挖土機前方玻璃毀損等
    事實，然辯稱：因被告之挖土機前方玻璃未設置防護網，於
    工作之過程中可能造成玻璃之破損，並非伊操作不當之疏失
    等語。經查，被告所有之挖土機前下檔玻璃及駕駛座玻璃前
    方並未裝置護網，業據原告提出挖土機照片二幀為佐（本院
    卷第132 頁），復為被告所不爭執，堪信為真實。再參酌證
    人即被告員工陳東富證述：「伊任職5 、6 年間，在挖土機
    操作過程中，挖土機玻璃破掉之情形，伊有2 次，1 次是施
    作時，樹倒下來敲到玻璃而破掉。另外1 次是因挖土機經過
    壓到鋼筋，鋼筋彈起來造成玻璃破掉」等語（本院卷第140
    頁），應難認操作挖土機過程中，造成挖土機前方玻璃毀損
    之情形，均屬員工不當駕駛所致，則原告辯稱工作中可能發
    生玻璃之損害，尚非全不足採信，自難以此作為原告平時駕
    駛魯莽之佐證。況以陳東富任職5 、6 年期間，遇有玻璃破
    損2 次，與原告任職十餘年期間（自85年12月19日起至99年
    間），被告所指之玻璃破損次數4 次或6 次（如員工歷年懲
    處記錄所示）相比，亦難認原告之頻率過高。又依被告所提
    之員工歷年懲處記錄所示，被告就原告之前開行為，已分別
    課以罰款或口頭警告之處分，益徵被告認定原告之行為，應
    屬輕微違反工作規則之程度甚明。至於被告辯稱原告時常將
    被告所有之物品佔為己有乙節，被告迄未舉證以實其說，且
    為原告所否認，而被告所提之員工歷年懲處記錄，亦查無針
    對上開行為懲處之情形，則被告此部分辯解，自不足採。
  2.被告所指原告於98年5 月間原告在成功交流道施作，對於挖
    土機油管破裂造成大量漏油，視若無睹之情，已為原告所否
    認，且依證人即被告負責人之子陳俊宏證述：「被告有11部
    挖土機，3 位員工負責操作」等語（本院卷第84頁），以及
    證人即被告之實際負責人陳四民證述：「在該部怪手油管爆
    管之前，並不一定都是原告所操作。」等語（本院卷第90頁
    背面），足見並無證據證明上開挖土機之油管破裂是原告所
    造成。況證人即被告員工鄭文恭亦證述：「油管接頭部分正
    常使用偶而會漏，至於油管爆裂需要更換的情形是還蠻常見
    。若在發生漏油情形下，會繼續做，但會報告老闆，老闆通
    常會說做完再修。在油管爆裂情形下，幾乎馬上就不能做了
    。」等語（本院卷第93頁背面），足認挖土機油管爆裂之情
    形為工作中所常見。參以原告任職十餘年間，僅因該次未立
    即停止施作而遭被告課以口頭警告之處分，顯見被告亦認為
    原告之違規程度尚屬輕微。
  3.被告另指原告於98年6 月汐止南陽街施工時，毀損業主王萬
    富工地大門，事後未承認，嚴重影響伊之商譽，以及原告曾
    在王萬富工地施作遭警方扣留身份證等情。關於王萬富工地
    大門遭撞後之處理過程，以及原告遭警方盤查之經過，業據
    證人鄭文恭證述：「原告與王萬富曾因工地大門被撞及挖洞
    埋垃圾的事情發生爭執。大門被撞部分，伊繞去工地，有聽
    王萬富講說原告有用5,000 元賠償。挖洞埋垃圾部分，是伊
    跟原告在王萬富的工地，王萬富在工地現場的負責人要求挖
    一個洞，因為有幾台垃圾車要來倒垃圾。挖到一半時，後來
    警察有來，伊趁隙逃逸，原告留在現場被警察盤查。」等語
    （本院卷第93頁），顯見原告與王萬富已就工地大門毀損一
    事達成和解，縱令有因此影響被告之商譽，衡情亦未達重大
    之程度。至於原告於工地遭警察盤查，既是基於業主指示挖
    洞所致，亦無證據證明原告有何不法行為，況且被告亦未曾
    就原告之上開行為，均有任何懲處，更足證明被告主張原告
    之上開行為未達被告認定之懲處程度。
  4.有關原告所指98年8 月政治大學施工工地遺失小型挖斗乙節
    ，雖原告應負賠償責任（詳後述(五)），然依被告所提之員工
    歷年懲處記錄可知，被告就原告之上開行為，係請求原告賠
    償6,000 元。而原告於任職期間，除本次外，亦查無其他因
    未盡保管之責而負賠償責任之情形，即難以本次偶發之情形
    ，遽認原告之上開行為，已達違反工作規則之重大程度。
  5.至於被告另以原告曾於90年9 月28日，因操作疏失而造成工
    地工人受傷，兩造有因此賠償費用等情，原告已否認係工作
    疏失所致，被告未舉證以實其說，自難以此作為平時工作疏
    失之佐證。
  (三)被告辯稱原告於99年4 月8 日及9 日之違規行為：
  1.被告所指99年4 月8 日指派原告前往敦煌路施工，遭業主拒
    絕之原因，是因原告過去工作表現不佳等情。而原告固不否
    認前往敦煌路施工，遭業主拒絕原告施作之事實，惟否認是
    因為過去表現不佳所致。經查，依證人陳俊宏證述：「99年
    4 月8 日上午原告到了現場，業主就有打電話來反應不希望
    由原告來施工，業主並沒有提到原因」等語（本院卷第85頁
    背面），以及證人陳四民證稱：「99年4 月8 日當天有指派
    原告去敦煌路工地施工，業主說派這個司機我不要用，他說
    這個司機配合不好，所以伊後來指派鄭文恭去。」等語（本
    院卷第89頁背面），可知業主拒絕原告施工，並未提及是原
    告過去工作表現不佳所致。況且業主拒絕原告施工之原因多
    端，參酌證人鄭文恭證述：「伊跟原告在王萬富的工地，王
    萬富在工地現場的負責人要求挖一個洞，因為有幾台垃圾車
    要來倒垃圾。當伊與原告挖到一半，後來警察有來，伊趁隙
    逃逸，原告留在現場被警察盤查。警察走了後伊有回到工地
    ，所以伊跟原告有向現場負責人拒絕繼續挖洞，當時他們有
    要打原告，伊出來打圓場，原告離開後我繼續幫忙挖洞。」
    （本院卷第93頁），足見原告曾因拒絕配合挖洞而與王萬富
    工地人員爭執過，是否因此而遭拒絕施工，亦有可疑，故被
    告此部分所指，尚乏依據。
  2.被告另指原告遭敦煌路之業主拒絕施作後，改派原告至臺北
    市○○○路○ 段維修工廠維修挖土機，原告雖有至現場卻拒
    絕維修且失去聯絡，以致伊須改派其他人員前往等情。然依
    證人陳東富證述：「99年4 月8 日在延平北路保養挖土機所
    使用更換油管的工具，有一部份是從陳俊宏駕駛至現場之維
    修車上拿下，當日是由伊與陳俊宏更換油管，原告有在那邊
    只有幫忙油漆。」等語（本院卷第144 頁），可知當日更換
    油管之工具，並非全部置放在待維修之挖土機上，仍須藉助
    維修車上之工作始能完成，自難認原告可自行維修及更換。
    況且原告雖未與被告派遣之陳俊宏及陳東富一起更換油管，
    仍有從旁進行油漆之工作，因此，尚難認定原告有不願履行
    保養維修之工作。
  3.被告又指99年4 月8 日指派原告於當日下午1 時至內湖行善
    路工地，進行車輛救援作業，原告卻遲至當日下午2 時45分
    才出現，未交代遲到及拒接聯絡電話之理由等情。而原告雖
    不否認直至當日下午2 時45分才至現場，且未提前告知業主
    及被告將會遲到之狀況，然參酌證人陳東富證述：「伊曾經
    遲到不到半小時，老闆會對伊罵一罵念一念。」等語（本院
    卷第139 頁背面），以及證人陳俊宏證述：「在99年4 月8
    日之前，原告是有遲到幾分鐘的情形，公司有對他口頭警告
    。」等語（本院卷第84頁背面），可知原告遲到之行為，縱
    有可議，但核手段尚未達過當之程度，況且被告就原告前開
    行為，已課以罰款之處分，而原告於遲到後，亦已完成工作
    並領取業主給付之報酬，則原告前開行為，要難謂屬違反工
    作規則情節重大之程度。
  4.被告另以原告於99年4 月9 日至淡金路工地施工，因發現挖
    土機油管破裂而於下午2 時30分許告知被告，經被告要求原
    告就近購買油管，卻遭原告拒絕及拒接電話等情。關於原告
    之工作內容是否包括油管破裂時，油管之拆除、購買及更換
    乙節，固為原告所否認，然依證人鄭文恭證述：「伊曾經做
    過拆除、購買油管及裝新買的油管的事情，並無曾經因為幫
    忙做這些事情，向被告要過其他酬勞」（本院卷第91頁背面
    、92頁背面），以及證人陳四民證述：「原告是由伊應徵，
    有跟原告講工作內容包括保養怪手、怪手損壞之維修、工程
    不需要怪手時，仍然需要原告用人力協助配合、幫忙加油、
    拿東西（例如怪手壞掉需要什麼零件要幫忙拿）、幫忙載油
    等及其他雜事。上開工作內容，原告於任職期間均有做過，
    只有在99年4 月8 日及9 日才拒絕。」等語（本院卷第89頁
    ），堪認原告之工作內容包括操作之挖土機油管破裂時，油
    管之拆除、購買及更換等事項。惟參酌原告當日確實有依被
    告之指派前往淡金路工地施工，且於發現挖土機油管破裂而
    於下午2 時30分許聯繫被告，顯見原告當時並非不願履行勞
    動契約。雖原告事後有拒絕就近購買油管進行更換之事實，
    然依證人陳俊宏證述：「陳四民說車子是在原告手上開壞的
    ，原告應該要幫忙維修及後續工作。」等語（本卷第86頁）
    以及證人鄭文恭證述「原告有跟伊說4 月9 日油管發生破裂
    的事情，老闆冤枉他說是不是原告故意弄壞的，所以原告很
    生氣。」等語（本院卷第93頁），則原告辯稱是因為陳四民
    之指責而消極不願更換，衡情亦可採信。又參酌證人陳俊宏
    證稱：「伊到淡水工地更換前，原告並沒有在現場，當伊要
    更換的時候他突然出現，並將油管搶走自己要更換。」等語
    （本院卷第85頁），亦足認原告消極不願更換之行為，雖屬
    可議，但核手段亦未達過當之程度。且原告任職期間，除本
    次外，亦無因不配合被告更換油管一事，而遭被告懲處之記
    錄，此觀被告所提員工歷年懲處記錄以及證人陳四民先前之
    證述（本院卷第89頁）自明。又被告就原告前開行為，僅課
    以口頭警告之處分（本院院第81頁），堪認被告亦認為原告
    之上開違規程度尚屬輕微。
  (四)從而，原告於99年4 月8 日及9 日之行為，固有部分違反系
    爭勞動契約之具體情形而影響被告員工之調度，然無證據證
    明已嚴重影響被告之商譽，情節非屬重大，被告所為終止系
    爭勞動契約與原告上開之違規行為，在程度上並不相當，故
    被告以原告有勞基法第12條第1 項第4 款「違反勞動契約或
    工作規則情節重大」為由，於99年4 月28日寄發存證信函終
    止系爭勞動契約，尚屬無據。按雇主違反勞動契約或勞工法
    令，致有損害勞工權益之虞者者，勞工得不經預告終止契約
    ，勞動基準法第14條第1 項第6 款定有明文。又雇主無法律
    上依據違法解僱勞工，即可認為雇主有違反勞動契約或勞工
    法令，並足造成損害勞工權益之虞，勞工自得以「雇主違反
    勞動契約或勞工法令，有損害勞工權益之虞」為由，不經預
    告終止勞動契約。查被告上開終止系爭勞動契約，於法無據
    ，已如前述，則原告依勞基法第14條第1 項第6 款之規定，
    於99年5 月7 日寄發存證信函，向被告表示終止系爭勞動契
    約，自有理由，亦即系爭勞動契約已於被告收受該存證信函
    之99年5 月7 日生終止之效力。
  (五)原告固不否認98年8 月政治大學施工工地遺失小型挖斗乙節
    ，惟否認對於該挖斗負有保管之責任，且辯以施工場地太小
    不能壓置云云。然查，原告不否認於當日施工結束離開前未
    將該小型挖斗壓置之事實，且自承施工完畢離開前，如場地
    許可時，會將挖土機之配件以大挖斗壓置，以免遺失等語，
    堪認壓置挖土機之配件，為原告完成工作離開前應負之義務
    。而依證人陳東富證述：「晚上下班時會將大小斗及破碎機
    集中起來，會用比較大的斗子或壓土機把他壓住。」（本院
    卷第139 頁背面），則原告於該次施工後，未將小型挖斗壓
    置而導致遺失，自應對於被告負損害賠償責任。至於原告雖
    辯以施工場地太小不能壓置云云，然原告既自承有壓置破碎
    機，則將小型挖斗集中置放並且一起壓置，應無困難，故原
    告此部分辯解，顯不可採。而原告亦不爭執如應負擔小型挖
    斗遺失之損害賠償責任，同意負擔賠償金額6,000 元，則被
    告主張上開損害賠償金額與應給付原告之工資為抵銷，即有
    理由。
七、綜上所述，被告以原告於99年4 月8 日及9 日之行為，有違
    反勞動契約或工作規則，情節重大為由，而於99年4 月28日
    依勞基法第12條第第1 項第4 款之規定，向原告主張終止系
    爭勞動契約，於法無據。原告以被告前述終止系爭勞動契約
    之行為，違反勞動契約或勞工法令，致損害原告權益為由，
    於99年5 月7 日寄發存證信函予被告，依勞動基準法第14條
    第1 項第6 款之規定，向被告表示終止系爭勞動契約，被告
    已於99年5 月7 日收受該存證信函，已生終止勞動契約之效
    力。從而，原告依勞基法第16條第4 項準用同法第17條、勞
    工退休金條例第12條第1 項之規定及民法第487 條之規定，
    請求被告給付原告資遣費及未給付之工資合計59萬9400 元
    （605,000-0000）及自起訴狀繕本送達之翌日（即99年9 月
    16日）起至清償日止，按年息百分之五計算之利息，自有理
    由，應予准許。原告逾此之請求為無理由，應予駁回。
八、兩造均陳明願供擔保請准宣告假執行或免為假執行，關於原
    告勝訴部分，經核均與規定相符，爰分別酌定如主文所示之
    擔保金額准許之。至原告敗訴部分，其假執行之聲請已失所
    附麗，應予駁回。
九、法院為終局判決時，應依職權為訴訟費用之裁判，民事訴訟
    法第87條第1 項有明文規定，經計算本件訴訟費用之負擔如
    附表所示。
十、據上論結，本件原告之訴為一部有理由，一部無理由，依民
    事訴訟法第79條、第390 條第2 項、第392 條第2 項，判決
    如主文
中    華    民    國   100    年    3     月    11    日
                  民事第一庭  法  官  林政佑
如對本判決上訴，應於判決送達後20日內向本院提出上訴狀；若
委任律師提起上訴者，應一併繳納上訴審裁判費，否則本院得不
命補正逕行駁回上訴。
中    華    民    國   100    年    3     月    17    日
                              書記官  蔡岳霖
附表：99年度勞訴字第53號
┌────────┬─────────┬──────────────┐
│項    目        │金額（單位：新臺幣│備註（負擔比例）            │
│                │，元以下四捨五入）│                            │
├────────┼─────────┼──────────────┤
│訴訟費用        │6,720元           │即原告繳納之第一審裁判費    │
├────────┼─────────┼──────────────┤
│被告應分擔之金額│6,586元           │即訴訟費用之五十分之四十九。│
├────────┼─────────┼──────────────┤
│原告應分擔之金額│134元             │餘由原告負擔。              │
├────────┼─────────┼──────────────┤
│總   計         │6,720元           │                            │
└────────┴─────────┴──────────────┘